臺灣屏東地方法院民事裁定　九十一年訴字第七○九號
　　原　　　告　甲○○
　　　　　　　　乙○○
　　被　　　告　屏東縣內埔鄉公所
　　法定代理人　張文寶
右當事人間請求給付土地徵收補償費等事件，本院裁定如左：
    主      文
原告之訴及假執行之聲請均駁回。
訴訟費用由原告負擔。
    理      由
一、本件原告起訴主張：坐落屏東縣內埔鄉○○段一０八二之一、一０八三、一０八
    三、一０八四之一、一０八五地號土地，於民國八十九年間，為被告徵收為綠公
    園用地，並開闢完成供公眾休憩之用，惟被迄未將徵收土地補償費發放予原告。
    依一般政府徵收土地補償費係依徵收時土地公告現值一點四倍計算，上開土地徵
    收時之公告現值為每平方公尺新台幣（下同）一八點四二九元，徵收補償費則為
    每平方公尺二萬五千八百零一元，而原告甲○○被徵收之土地面積合計一四點三
    三平方公尺，原告乙○○被徵收之土地面積則合計為七點一三八五平方公尺，是
    被告應發放原告甲○○土地補償費為三十六萬九千七百二十八元，原告乙○○則
    為十八萬四千一百八十元。又上述土地既已被徵收並開闢為公園用地，被告非但
    未辦理土地所有權移轉登記，且未辦理地目使用變更登記，致原告甲○○於八十
    九年尚須繳納地價稅一百四十二元，原告乙○○則需繳納地價稅二千零二十四元
    ，此項損失被告亦應賠償原告。為此請求被告應給付原告甲○○三十六萬九千八
    百七十元，原告乙○○十八萬六千二百零四元及均自起訴狀繕本送達之翌日起算
    之法定遲延利息等語。並提出土地登記謄本一件、地價稅繳款書影本二件為證。
二、按原告之訴，有左列各款情形之一者，法院應以裁定駁回之：一、訴訟事件不屬
    普通法院之權限者，民事訴訟法第二百四十九條第一項第一款定有明文，又政府
    依法徵收土地，係屬行政行為（公法上行為）而非私法行為，因徵收土地而應給
    予之補償地價及補償費，亦非被徵收土地所有人在私法上享有之權利。依土地法
    第二百三十六條第二項規定，補償地價、補償費及遷移費由需用土地人負擔，並
    繳交該管市縣地政機關轉發之。故政府因徵收土地而發給補償地價及補償費，乃
    在盡其公法上之義務。得請求發給補償地價及補償費之權利為公法上之權利，與
    私法上之訴訟標的不同，即不得提起民事訴訟請求給付，應循行政訟爭程序解決
    ，非審理私權之法院所可審認（最高法院六十四年台上字第一二六一號判例意旨
    、最高法院八十年台上字第一二六四號判決意旨參照）。
三、經核原告上開主張，顯係就被告徵收土地未發放補償金提起爭訟，依上開說明，
    原告之主張應屬公法上權利義務關係，自應循行政爭訟程序解決，非審理私法上
    權利義務關係之法院所能審認。爰依民事訴訟法第二百四十九條第一項第一款規
    定，裁定駁回原告之訴及假執行之聲請。
四、結論：依民事訴訟法第九十五條、第七十八條，第八十五條第一項前段，裁定如
    主文。
中　　　華　　　民　　　國　　九十一　　年　　　十　　　月　　　四　　　日
                                    臺灣屏東地方法院民事第二庭
~B審判長法官　阮世賢
~B法　　　官　胡宴彰
~B法　　　官　王炳人
右為正本係照原本作成。
如對本裁定抗告須於裁定送達後五日內向本院提出抗告狀。
~B法院書記官　黃秀梅
中　　　華　　　民　　　國　　九十一　　年　　　十　　　月　　　七　　　日
